hu: Mellékelt játékvezetői kártyatartó-tartozékok: Kék lap; Érme; Nyakpánt; Notesz; Ceruza; Piros lap; Eredménylap; Síp; Sárga lap; Egyéb
pt-BR: Árbitro carteira acessórios incluídos: Cartão azul; Moeda; Cordão; Caderno; Lápis; Cartão vermelho; Folha de anotação; Apito; Cartão amarelo; Outro
nl: Scheidsrechterportemonnee meegeleverde accessoires: Blauwe kaart; Munt; Keycord; Notitieboekje; Potlood; Rode kaart; Scoreformulier; Fluitje; Gele kaart; Overig
es: Accesorios para tarjetero de árbitro incluidos: Tarjeta azul; Moneda; Cordón; Libreta; Lápiz; Tarjeta roja; Hoja de puntuación; Silbato; Tarjeta amarilla; Otro
nb: Tilbehør til digital lommebok for dommere inkludert: Blått kort; Mynt; Snor; Notatblokk; Blyant; Rødt kort; Kamprapport; Fløyte; Gult kort; Annet
ru: Входящие в комплект аксессуары кошелька судьи: Синяя карточка; Монета; Шнурок; Блокнот; Карандаш; Красная карточка; Карточка для записей; Свисток; Желтая карточка; Другое
sl-SI: Vključeni dodatki v sodniški denarnici / etuiju: Modri karton; Kovanec; Trak za okoli vratu; Beležnica; Svinčnik; Rdeči karton; Obrazec za zapisnik; Piščalka; Rumeni karton; Drugo
fi: Erotuomarin lompakon mukana tulevat lisätarvikkeet: Sininen kortti; Kolikko; Kaulanauha; Muistivihko; Kynä; Punainen kortti; Tuloskortti; Pilli; Keltainen kortti; Muu
zh-TW: 包含裁判錢包配件: 藍牌; 拋擲硬幣; 頸繩; 筆記本; 鉛筆; 紅牌; 記分表; 哨子; 黃牌; 其他
pl: Akcesoria dołączone do portfela sędziowskiego: Niebieska kartka; Moneta; Smycz; Notes; Ołówek; Czerwona kartka; Arkusz wyników; Gwizdek; Żółta kartka; Inne
zh-CN: 裁判钱包随附配件: 蓝牌; 硬币; 挂绳; 记事本; 铅笔; 红牌; 记分表; 哨子; 黄牌; 其他
en: Referee wallet accessories included: Blue card; Coin; Lanyard; Notebook; Pencil; Red card; Score sheet; Whistle; Yellow card; Other
th: อุปกรณ์เสริมที่พร้อมกระเป๋าผู้ตัดสิน: ใบน้ำเงิน; เหรียญ; สายคล้อง; สมุดจด; ดินสอ; ใบแดง; กระดาษจดคะแนน; นกหวีด; ใบเหลือง; อื่นๆ
tr: Hakem cüzdanı aksesuarları dahildir: Mavi kart; Madeni para; Boyun askısı; Not defteri; Kalem; Kırmızı kart; Skor tablosu; Düdük; Sarı kart; Diğer
bg-BG: Включени аксесоари към съдийския портфейл: Синя карта; Монета; Връзка за врат; Бележник; Молив; Червена карта; Лист за резултати; Свирка; Жълта карта; Други
vi: Các phụ kiện đi kèm ví trọng tài: Thẻ xanh; Đồng xu; Dây đeo; Sổ tay; Bút chì; Thẻ đỏ; Bảng ghi điểm; Còi; Thẻ vàng; Khác
el: Περιλαμβάνονται αξεσουάρ για το πορτοφόλι του διαιτητή: Μπλε κάρτα; Νόμισμα; Κορδόνι λαιμού; Σημειωματάριο; Μολύβι; Κόκκινη κάρτα; Φύλλο αγώνα; Σφυρίχτρα; Κίτρινη κάρτα; Άλλο
sv: Domarplånbok – tillbehör som ingår: Blått kort; Mynt; Snodd; Anteckningsbok; Penna; Rött kort; Protokoll; Visselpipa; Gult kort; Övrigt
ja: 審判用デジタルウォレットに付属するアクセサリー: ブルーカード; コイン; ストラップ; ノート; 鉛筆; レッドカード; スコアシート; ホイッスル; イエローカード; その他
cs: Příslušenství k peněžence rozhodčího v ceně: Modrá karta; Mince; Šňůrka na krk; Zápisník; Tužka; Červená karta; Záznamový arch; Píšťalka; Žlutá karta; Ostatní
lt-LT: Įtraukti teisėjo piniginės aksesuarai: Mėlyna kortelė; Moneta; Kaklajuostė; Užrašų knygelė; Pieštukas; Raudona kortelė; Rezultatų lapas; Švilpukas; Geltona kortelė; Kitas
it: Accessori portafoglio digitale dell'arbitro inclusi: Cartellino blu; Moneta; Cordino; Taccuino; Matita; Cartellino rosso; Foglietto segnapunti; Fischietto; Cartellino giallo; Altro
da: Dommertegnebog medfølger: Blåt kort; Mønt; Halssnor; Notesbog; Blyant; Rødt kort; Scorekort; Fløjte; Gult kort; Andet
ro-RO: Accesorii incluse pentru portofelul arbitrului: Cartonaș albastru; Monedă; Șnur; Carnet; Creion; Cartonaș roșu; Fișă de scor; Fluier; Cartonaș galben; Altele
sk-SK: Príslušenstvo peňaženky pre rozhodcov v cene: Modrá karta; Minca; Šnúrka na krk; Zápisník; Ceruzka; Červená karta; Záznam o skóre; Píšťalka; Žltá karta; Iné
de: Enthaltenes Zubehör für Schiedsrichter-Mappen: Blaue Karte; Münze; Umhängeband; Notizbuch; Bleistift; Rote Karte; Spielberichtsbogen; Pfeife; Gelbe Karte; Sonstige
pt-PT: Acessórios incluídos na carteira de árbitro: Cartão azul; Moeda; Fita; Bloco de notas; Lápis; Cartão vermelho; Folha de pontuação; Apito; Cartão amarelo; Outro
fr: Accessoires inclus avec le portefeuille d’arbitrage: Carton bleu; Pièce de monnaie; Lanière; Carnet; Crayon; Carton rouge; Feuille de marque; Sifflet; Carton jaune; Autre
hr-HR: Dodaci za sudački digitalni novčanik uključeni: Plavi karton; Novčić; Uzica; Bilježnica; Olovka; Crveni karton; Zapisnik; Zviždaljka; Žuti karton; Ostalo
ko: 심판 디지털 지갑 액세서리 포함: 블루 카드; 동전; 랜야드; 수첩; 연필; 레드 카드; 기록지; 호루라기; 옐로 카드; 기타